Minutes et répertoires du notaire François LE MONNYER, 31 octobre 1839 - 7 mai 1874 (étude XXI)
Archives nationales
- Minutes de François LE MONNYER, 31 octobre 1839 - août 1874; MC/ET/XXI/946 - MC/ET/XXI/1082
  - Minutes. 1851, janvier - mars, janvier - mars 1851; MC/ET/XXI/991
    - Quittance, paiement de domaine, 5300f, Saint-Sauveur (Yonne) château des Gouttes., 4 février 1851; MC/ET/XXI/991
      Domicile: Saint-Sauveur (Yonne) chateau des Gouttes.
      Nom, qualité: (M.) Vathaire de, Auguste Victor Octave.
      Domicile: Saint-Sauveur (Yonne) chateau des Gouttes
    - Cahier des charges, adjudication de nue-propriete de capital de rente viagere 8000f, mise-a-prix 1500f., 4 février 1851; MC/ET/XXI/991
      Nom, qualité: (Mme ou Mlle) Vidy, Marie Claudine Sophie.
      Domicile: Paris (Paris) rue Servandoni, 23.
      Relations: veuve de l'intervenant 2, créancier(e) de l'intervenant 3, créancier(e) de l'intervenant 4.
      Nom, qualité: (M.) Bredif-Delignieres, Mathurin Francois.
      Nom, qualité: (Mme ou Mlle) Blanchet, Adelaide Therese.
      Domicile: Batignolles-Monceaux (les) (Paris).
      Relations: veuve de l'intervenant 4, héritier de l'intervenant 5.
      Nom, qualité: (Mme ou Mlle) Mainfroy, Pierre Marie Constant.
      Profession: marchand de vin (ancien), Batignolles-Monceau (Paris).
      Relations: héritier de l'intervenant 5.
      Nom, qualité: (M.) Blanchet, Jean Pierre.
      Intervenant 6, indirect:
      Nom, qualité: (Mme ou Mlle) Grosbois, Marie Barbe Sophie.
      Relations: épouse de l'intervenant 5
    - Quittance, somme, 9617f., 6 février 1851; MC/ET/XXI/991
      Nom, qualité: (M.) Prevotel, Alexandre Jean Baptiste.
      Domicile: Paris (Paris) rue de Bourbon-Villeneuve, 22.
      Nom, qualité: (M.) Hue, Jean Claude Adolphe.
      Relations: héritier de l'intervenant 3.
      Relations: veuve de l'intervenant 4.
    - Obligation, emprunt, 2000f., 7 février 1851; MC/ET/XXI/991
      Nom, qualité: (M.) Gautherot, Paul Charles.
      Profession: libraire (commis), Paris.
      Domicile: Paris (Paris) rue des Marais-St-Martin, 58.
      Nom, qualité: (M.) Vuarin, Nicolas Louis.
      Domicile: Montmartre (Paris) Chaussée des Martyrs, 9
    - Quittance, réglement de dettes, 6000f., 8 février 1851; MC/ET/XXI/991
      Nom, qualité: (M.) Baudot, Jean Francois Auguste.
      Domicile: Paris (Paris) rue du Faubourg-St-Honore, 108.
      Nom, qualité: (Mme ou Mlle) Bruneau, Lucile Adele.
      Profession: cultivatrice, marchande de vin, Mereville (Essonne).
      Domicile: Mereville (Essonne) Saint-Pere.
      Nom, qualité: (M.) Rousseau, Jean Joseph Maximilien.
    - Obligation, emprunt, 25000f., 10 février 1851; MC/ET/XXI/991
      Nom, qualité: (M.) Nicolle, Jean Francois.
      Domicile: Paris (Paris) place de la Madeleine, 3.
      Nom, qualité: (M.) Adam, Henri Edmond.
      Domicile: Paris (Paris) rue de la Ville-l'Eveque, 2bis.
      Domicile: Paris (Paris) rue Saint-Honore, 943
    - Constitution, pension alimentaire, 800f., 11 février 1851; MC/ET/XXI/991
      Nom, qualité: (M.) Fosse, Auguste Edouard.
      Profession: mercier (marchand), Paris.
      Domicile: Paris (Paris) rue de Richelieu, 13.
      Nom, qualité: (M.) Fosse, Louis Auguste.
      Profession: docteur en medecine, Neuilly-sur-Seine (Hauts-de-Seine).
      Domicile: Neuilly-sur-Seine (Hauts-de-Seine).
      Relations: père de l'intervenant 1
    - Quittance, paiement d'adjudication de propriété, 127ha, 179525f, Saint-Jean-les-Deux-Jumeaux (Seine-et-Marne) Ferme de Montretout., 11 février 1851; MC/ET/XXI/991
      Nom, qualité: (personne morale) Regnard de Lagny (créanciers).
      Relations: créanciers de l'intervenant 2.
      Nom, qualité: (M.) Regnard de Lagny, Pierre Felix Adeodat.
      Domicile: Paris (Paris) rue de la Ville-Leveque, 13.
      Nom, qualité: (M.) Duffie, Jean Auguste.
      Profession: propriétaire, négociant, Paris.
      Domicile: Paris (Paris) rue Bizet, 8
    - Mainlevée, hypothèque., 12 février 1851; MC/ET/XXI/991
      Nom, qualité: (M.) His de La Salle, Aime Charles.
      Domicile: Paris (Paris) rue de Clichy, 26.
      Nom, qualité: (M.) Audiger, Pierre.
      Profession: propriétaire, cultivateur, Illiers-l'Eveque (Eure).
      Domicile: Illiers-l'Eveque (Eure)
    - Succession, inventaire après décès., 12 février 1851; MC/ET/XXI/991
    - Succession, inventaire après décès., 13 février 1851; MC/ET/XXI/991
      Profession: avocat, Paris.
    - Succession, dépôt de pièces., 14 février 1851; MC/ET/XXI/991
      Nom, qualité: (M.) Thiedey, Francois Augustin.
      Profession: curé, Salins-les-Bains (Jura).
      Domicile: Salins-les-Bains (Jura)
    - Succession, liquidation., 15 février 1851; MC/ET/XXI/991
      Nom, qualité: (Mme ou Mlle) Houdas, Marie Victoire.
      Domicile: Paris (Paris) avenue Trudaine.
      Nom, qualité: (M.) Chapon, Louis.
    - Déclaration, paiement de dot., 15 février 1851; MC/ET/XXI/991
      Nom, qualité: (M.) Chapon, Louis Adolphe.
      Profession: boucher etalier, Paris.
      Domicile: Paris (Paris) place du Marche-A-la-Verdure, 20.
      Nom, qualité: (M.) Chapon, Victor.
      Relations: frère de l'intervenant 1.
      Intervenant 3, en première partie:
      Nom, qualité: (M.) Chapon, Jean Ernest.
      Profession: marchand de peaux, Paris.
      Nom, qualité: (Mme ou Mlle) Chapon, Virginie.
      Domicile: Paris (Paris) rue d'Argenteuil, 44.
      Relations: épouse de l'intervenant 5, fille de l'intervenant 6, sœur de l'intervenant 1.
      Nom, qualité: (M.) Giacomotti, Barthelemy.
      Profession: fumiste, Paris.
    - Procuration acte, acceptation de succession., 18 février 1851; MC/ET/XXI/991
      Nom, qualité: (M.) Grimouville de, Raimond Gabriel.
      Domicile: Paris (Paris) rue de la Victoire, 2.
      Nom, qualité: (M.) Guernon de, Adolphe.
      Domicile: Caen (Calvados)
    - Mariage., 18 février 1851; MC/ET/XXI/991
      Nom, qualité: (M.) Leconte, Napoleon.
      Profession: tailleur (marchand), Paris.
      Domicile: Paris (Paris) rue l'Eveque, 15.
      Nom, qualité: (M.) Leconte, Jean Francois Michel.
      Nom, qualité: (Mme ou Mlle) Coupet, Therese Virginie.
      Relations: veuve de l'intervenant 4, fille de l'intervenant 5.
      Nom, qualité: (M.) Lechevallier, Pierre Desire.
      Nom, qualité: (M.) Coupet, Jacques.
    - Procuration revenus., 18 février 1851; MC/ET/XXI/991
      Nom, qualité: (M.) Graffan, Alexis Theophile.
      Profession: docteur en medecine, Livry (Seine-Saint-Denis).
      Domicile: Livry (Seine-Saint-Denis).
      Nom, qualité: (M.) Cots Er, Adolphe.
      Domicile: Paris (Paris) rue d'Arcole, 6
    - Obligation, emprunt, 20000f., 19 février 1851; MC/ET/XXI/991
      Nom, qualité: (M.) Lafisse, Alexandre Gilbert Clement.
      Domicile: Paris (Paris) rue Louis-le-Grand, 6.
      Nom, qualité: (M.) Lafisse, Claude Louis.
      Relations: fils de l'intervenant 1.
      Nom, qualité: (Mme ou Mlle) Laurent, Genevieve Sophie.
      Domicile: Paris (Paris) rue du Battoir-St-Andre, 10.
      Nom, qualité: (M.) Merlin, Jacques Francois.
      Domicile: Paris (Paris) rue du Battoir-St-Andre, 10
    - Décharge, réglement de succession., 22 février 1851; MC/ET/XXI/991
      Nom, qualité: (Mme ou Mlle) Pierret Dite Correa, Victoire.
      Domicile: Paris (Paris) rue des Martyrs, 41.
      Relations: legataire de l'intervenant 2.
      Domicile: Paris (Paris) rue de Navarin, 14.
      Nom, qualité: (M.) Devina, Auguste Casimir Henri.
      Domicile: Paris (Paris) rue Caumartin, 9
    - Quittance, paiement de maison et parc anglais, 5ha91a, 65368f, Ferte-sous-Jouarre (la (Seine-et-Marne)., 22 février 1851; MC/ET/XXI/991
      Nom, qualité: (personne morale) Guevin (hoirs).
      Relations: héritiers de l'intervenant 2.
      Nom, qualité: (M.) Gueuvin, Simon Delice.
      Profession: négociant, Negociant.
    - Requisition, certificat de propriété de rente etat 5%, 325f., 22 février 1851; MC/ET/XXI/991
      Nom, qualité: (M.) Daudin, Francois.
      Profession: faiencier (marchand), Paris.
      Domicile: Paris (Paris) quai de la Megisserie, 56.
      Relations: tuteur de l'intervenant 2, donataire de l'intervenant 3.
      Nom, qualité: (Mme ou Mlle) Daudin, Julie Anne.
      État civil: mineure.
      Relations: fille de l'intervenant 1, fille de l'intervenant 3.
      Nom, qualité: (Mme ou Mlle) Maillet, Marie Anne Rose.
    - Succession, liquidation., 26 février 1851; MC/ET/XXI/991
    - Mainlevée, hypothèque., 28 février 1851; MC/ET/XXI/991
      Nom, qualité: (Mme ou Mlle) Mounie, Catherine.
      Profession: domestique, Paris.
      Domicile: Paris (Paris) rue Neuve-St-Augustin, 60.
      Nom, qualité: (M.) Thomas, Jean Francois
    - Testament, dépôt., 1er mars 1851; MC/ET/XXI/991
      Nom, qualité: (M.) Queyriaux, Louis Francois.
      Profession: receveur des contributions-directes (ancien).
      Domicile: Billy (Loir-et-Cher)
    - Obligation, emprunt, 11000f., 1er mars 1851; MC/ET/XXI/991
      Nom, qualité: (M.) Mrcilly, Henri Nicolas Antoine.
      Nom, qualité: (M.) Adamistre, Francois.
      Domicile: Montrouge (Paris) impasse du Moulin-Vert.
      Nom, qualité: (Mme ou Mlle) Muller, Philippine.
      Domicile: Paris (Paris) rue de la Perle, 1
    - Mariage., 1er mars 1851; MC/ET/XXI/991
      Nom, qualité: (M.) Caccianiga, Antoine Maurice Jacques.
      Domicile: Paris (Paris) rue de Londres, 4.
      Nom, qualité: (M.) Caccianiga, Ernest.
      Nom, qualité: (Mme ou Mlle) Anfray, Celestine Catherine.
      Domicile: Paris (Paris) rue de Londres, 5.
      Nom, qualité: (M.) Anfray, Theodore.
    - Procuration revenus, gestion de rentes., 1er mars 1851; MC/ET/XXI/991
      Nom, qualité: (M.) Laperriere, Maurice.
      Profession: fruitier (marchand), Paris.
      Domicile: Paris (Paris) rue Rousselet-St-Germain, 21.
      Nom, qualité: (Mme ou Mlle) Framboizier, Catherine Rosalie.
      Relations: épouse de l'intervenant 1, veuve de l'intervenant 3.
      Nom, qualité: (M.) Lebrun, Jean Pierre.
    - Mainlevée, liquidation de société de charronnage., 1er mars 1851; MC/ET/XXI/991
      Nom, qualité: (M.) Garnier, Antoine Toussaint.
      Domicile: Paris (Paris) rue Louis-le-Grand, 33.
      Nom, qualité: (personne morale) Société de Charronnage Lorrain et Cie
    - Succession, notoriété., 1er mars 1851; MC/ET/XXI/991
      Nom, qualité: (Mme ou Mlle) Camp, Louise Antoinette.
      Nom, qualité: (M.) Thenault, Louis Ambroise.
      Domicile: Paris (Paris) rue Louis-le-Grand, 33
    - Procuration acte, dépôt, verification d'un remboursement, 6025f., 5 mars 1851; MC/ET/XXI/991
      Nom, qualité: (M.) Cocher, Gabriel Etienne.
      Profession: bonnetier (marchand), Louvier (Eure).
      Domicile: Louvier (Eure).
      Nom, qualité: (M.) Lecomte, Edmond Cesar.
      Profession: pharmacien, Louvier (Eure).
      Domicile: Louviers (Eure).
      Nom, qualité: (M.) Castillon, Leopold.
      Profession: clerc de notaire (principal), Paris.
      Domicile: Paris (Paris) boulevard Bonne-Nouvelle, 10
    - Autorisation, exercice d'une profession, marchande de modes., 5 mars 1851; MC/ET/XXI/991
      Nom, qualité: (M.) Fraix-Bavue, Jean Baptiste.
      Profession: employe à l'eclairage de la maison du president de la republique, Paris.
      Domicile: Paris (Paris) rue de l'Arcade, 60.
      Nom, qualité: (Mme ou Mlle) Advenel, Marianne Josephe.
      Profession: marchande de modes, Paris.
    - Désistement, hypothèque sur pièce de terre labourable, Trinite (la) (Manche) Champ-Mechon (le)., 6 mars 1851; MC/ET/XXI/991
      Nom, qualité: (Mme ou Mlle) Huet, Francoise Henriette.
      Domicile: Paris (Paris) rue de la-Tour-d'Auvergne, cite Rodier, 8.
      Nom, qualité: (M.) Cardin, Julien Francois.
      Profession: macon (maître), Paris.
      Nom, qualité: (M.) Navet, Jean Francois Guillaume.
      Profession: cultivateur, Trinite (la) (Manche).
      Domicile: Trinite (la) (Manche)
    - Cahier des charges, fonds de bijouterie horlogerie, mise-a-prix 25736f, Poitiers (Vienne)., 13 mars 1851; MC/ET/XXI/991
      Nom, qualité: (M.) Demoulin, Jean Baptiste.
      Profession: bijoutier (fabricant), Paris.
      Domicile: Paris (Paris) rue du Temple, 42
    - Cahier des charges, fonds d'entreprise de pavage, mise-a-prix 10000f, Paris (Paris) rue Popincourt, 14., 13 mars 1851; MC/ET/XXI/991
      Nom, qualité: (personne morale) Luce, Jean.
      Profession: entrepreneur de pavage, Paris.
      Domicile: Paris (Paris) rue Popincourt, 14
    - Succession, liquidation., 14 mars 1851; MC/ET/XXI/991
      Nom, qualité: (Mme ou Mlle) Bouvier, Marie Madeleine.
      Nom, qualité: (M.) Mezieres, Jacques.
    - Succession, notoriété., 14 mars 1851; MC/ET/XXI/991
      Nom, qualité: (M.) Laurens, Henri.
      Profession: garde general des eaux, Saumur (Maine-et-Loire).
      Domicile: Saumur (Maine-et-Loire).
      Nom, qualité: (Mme ou Mlle) Laffille, Louise Marie Josephine.
    - Succession, notoriété., 19 mars 1851; MC/ET/XXI/991
      Nom, qualité: (Mme ou Mlle) Marozeau, Marie Augustine Emilie.
      Domicile: Paris (Paris) rue de la Bourdonnais, hotel Constantine, 6.
      Nom, qualité: (M.) Watel, Jean Louis Luc.
      Profession: notaire (ancien), propriétaire, Paris.
      Domicile: Paris (Paris) rue de la Bourdonnais, 6
    - Succession, inventaire apres décès., 21 mars 1851; MC/ET/XXI/991
      Nom, qualité: (M.) Blainvillain, Claude.
      Domicile: Paris (Paris) rue des Canettes, 13
    - Vente, moulins-à-eau (3) et petit bois, 380f, Motte-en-Bauges (la), lescheraines (73, 74)., 21 mars 1851; MC/ET/XXI/991
      Nom, qualité: (M.) Dubleix Dit Dalphin, Jean.
      Profession: journalier, Paris.
      Domicile: Paris (Paris) rue Montorgueil, 12.
      Nom, qualité: (M.) Mazin, Francois.
      Profession: cocher de remise, Paris.
      Domicile: Paris (Paris) rue Sainte-Anne, 49
    - Quittance, frais de justice, 90f., 22 mars 1851; MC/ET/XXI/991
      Nom, qualité: (M.) Louveau, Joseph Adolphe.
      Domicile: Paris (Paris) rue Richelieu, 48.
      Nom, qualité: (M.) Musnier de Pleignes, Augustin Louis Maurice.
      Profession: conseiller referendaire à la cour des comptes, Paris.
      Domicile: Paris (Paris) rue de la Ferme-des-Mathurins, 11
    - Transport, acompte sur paiement de maison et dépendances, 500f, Paris (Paris) rue de la Bruyere, 12., 24 mars 1851; MC/ET/XXI/991
      Nom, qualité: (M.) Sarazin, Pierre Francois.
      Profession: entrepreneur de serrurerie, Paris.
      Domicile: Paris (Paris) rue Notre-Dame-de-Lorette, 11.
      Nom, qualité: (M.) Millet, Clair Jacques.
      Profession: corroyeur (marchand), Paris.
      Domicile: Paris (Paris) rue du Faubourg-Montmartre, 45.
      Relations: acheteur de l'intervenant 1.
      Nom, qualité: (M.) Chassang, Charles Antoine Pierre.
      Domicile: Paris (Paris) rue de Mulhouse, 5
    - Succession, inventaire après décès., 24 mars 1851; MC/ET/XXI/991
      Nom, qualité: (Mme ou Mlle) Chapon, Sophie Celestine.
      Domicile: Paris (Paris) rue Saint-Sauveur, 30bis.
      Nom, qualité: (M.) Lamotte, Ignace Alexandre.
      Profession: mecanicien, Paris.
      Domicile: Paris (Paris) rue Saint-Sauveur, 30bis
    - Procuration acte, dépôt, vente de maison de campagne et ferme, Marcoussis (Hauts-de-Seine)., 25 mars 1851; MC/ET/XXI/991
      Nom, qualité: (M.) Brunton, Jean.
      Domicile: Paris (Paris) rue Basse-du-Rempart, 6.
      Nom, qualité: (M.) Hurel, Louis Joseph.
      Domicile: Paris (Paris) rue de Grammont, 16
    - Quittance, paiement de pièce de terre labourable, 1670f, Bry-sur-Marne (Val-de-Marne)., 25 mars 1851; MC/ET/XXI/991
      Nom, qualité: (M.) Gervais, Charles Louis Aignan.
      Domicile: Paris (Paris) rue de Ponthieu, 27.
      Nom, qualité: (Mme ou Mlle) Gervais, Sophie Caroline.
      Domicile: Paris (Paris) rue de Ponthieu, 38.
      Nom, qualité: (M.) Remond, Frederic Alexandre.
      Profession: receveur des contributions directes, Capelle (la) (Aisne).
      Domicile: Capelle (la) (2).
      Nom, qualité: (M.) Sellier, Francois Toussaint.
      Profession: cultivateur, propriétaire, Brys-sur-Marne (Val-de-Marne).
      Domicile: Bry-sur-Marne (Val-de-Marne)
    - Transport, dépôt, acompte sur prix de terres, 21000f sur 36000f, Treloup, Barzy-sur-Marne (Aisne) Boulangere (la), folie (la)., 26 mars 1851; MC/ET/XXI/991
      Nom, qualité: (M.) Lebrun, Auguste Prosper.
      Domicile: Paris (Paris) rue des Tournelles, 4.
      Nom, qualité: (M.) Deperonne, Louis Felix.
      Profession: contrôleur des contributions directes, Paris.
      Domicile: Paris (Paris) boulevard Beaumarchais, 57.
      Nom, qualité: (M.) Rivereau, Anselme.
    - Succession, notoriété., 27 mars 1851; MC/ET/XXI/991
      Nom, qualité: (M.) Blanvillain, Claude.
    - Procuration générale, dépôt., 28 mars 1851; MC/ET/XXI/991
      Nom, qualité: (Mme ou Mlle) Marseille de, Josephine Adelaide.
      Domicile: Nice (Alpes-Maritimes).
      Nom, qualité: (M.) Grule, Antoine Constant.
      Profession: notaire (ancien).
      Domicile: Paris (Paris) rue du Faubourg-St-Denis, 43.
      Nom, qualité: (M.) Galli, Alphonse.
      Domicile: Versailles (Yvelines)
    - Procuration acte, dépôt, transport de créances, 22570f., 31 mars 1851; MC/ET/XXI/991
      Nom, qualité: (M.) Menard, Auguste.
      Profession: prefet (ancien).
      Domicile: Saint-Laurent-du-Mottay (Maine-et-Loire) chateau de la Houssaye.
      Nom, qualité: (Mme ou Mlle) Berjaud, Rosalie Charlotte.
      Nom, qualité: (M.) Constant, Honore.
    - Transport, obligation, 13000f dont 7000f en toute propriété et 6000f en usufruit., 31 mars 1851; MC/ET/XXI/991
      Nom, qualité: (M.) Fontaine, Florent Joseph.
      Domicile: Paris (Paris) rue Neuve-des-Petits-Champs, 20.
      Nom, qualité: (M.) Steinmetz, Anne Frederic.
      Domicile: Rueil (Hauts-de-Seine).
      Nom, qualité: (M.) Viallet, Martin.
      Intervenant 5, en deuxième partie:
      Nom, qualité: (M.) Viallet, Pierre.
      Relations: fils de l'intervenant 4
    - Mainlevée, hypothèque., 31 mars 1851; MC/ET/XXI/991
      Nom, qualité: (Mme ou Mlle) Steinmetz, Anne Frederic.
    - Quittance, acompte sur paiement de condamnation, 9694f., 31 mars 1851; MC/ET/XXI/991
      Domicile: Paris (Paris) rue de la Ville-Leveque, 2bis.
      Relations: procureur de l'intervenant 2.
      Nom, qualité: (M.) Adam, Louis Alfred.
      Profession: officier de cavalerie (ancien).
      Domicile: Saint-Laurent-de-Mottay (Maine-et-Loire) chateau de la Houssaye
    - Transport, créance, 10000f., 31 mars 1851; MC/ET/XXI/991
      Domicile: Saint-Laurent-de-Mottay (Maine-et-Loire) chateau de la Houssaye.
      Nom, qualité: (M.) Legrand, Alexandre Adolphe.
      Domicile: Paris (Paris) rue Saint-Louis-au-Marais, 67.
      Nom, qualité: (M.) Legrand, Jean Zephirin.
      Relations: frère de l'intervenant 4
  - Minutes. 1851, avril - juin, avril - juin 1851; MC/ET/XXI/992
    - Procuration acte, acceptation et gestion d'une donation partage., 1er avril 1851; MC/ET/XXI/992
      Nom, qualité: (M.) Feret, Vital.
      Domicile: Paris (Paris) rue Marivaux, 1.
      Relations: donataire de l'intervenant 2.
      Nom, qualité: (Mme ou Mlle) Bisson, Suzanne.
      Domicile: Bellou-en-Houlme (Orne).
      Relations: mère de l'intervenant 1, veuve de l'intervenant 3.
      Nom, qualité: (M.) Feret, Louis Charles.
      Nom, qualité: (M.) Feret, Louis.
      Profession: cultivateur, Bellou-en-Houlme (Orne).
      Relations: frère de l'intervenant 1
    - Mainlevée, annulation d'une signification de transport à titre de garantie., 2 avril 1851; MC/ET/XXI/992
      Nom, qualité: (Mme ou Mlle) Bosset, Nathalie Louise.
      Nom, qualité: (Mme ou Mlle) Demarseille, Josephine Adelaide.
      Domicile: Paris (Paris) rue du Faubourg-Poissonniere, 5.
      Relations: épouse de l'intervenant 5.
      Nom, qualité: (M.) Grule, Marie Antoine Constant.
      Profession: notaire (ancien), Paris.
      Domicile: Paris (Paris) rue du Faubourg-Poissonniere, 5
    - Décharge, dépôt, somme, 5949f., 2 avril 1851; MC/ET/XXI/992
      Nom, qualité: (M.) Simonet, Pierre Casimir.
      Profession: notaire, Saint-Sauveur-en-Puisaye (Yonne).
      Domicile: Saint-Sauveur-en-Puisaye (Yonne).
      Nom, qualité: (M.) Cabasson, Ernest.
      Profession: avoué,Auxerre (Yonne).
      Domicile: Auxerre (Yonne).
    - Mainlevée, hypothèque sur terres, Grosbois-les-Tichey (Côte-d'Or)., 5 avril 1851; MC/ET/XXI/992
      Nom, qualité: (Mme ou Mlle) Marchand, Louise Olympe.
      Domicile: Paris (Paris) rue Richer, 2.
      Nom, qualité: (M.) Vanthielen, Sweeder Ferdinand.
      Profession: employe des douanes, Paris.
      Nom, qualité: (M.) Edouard, Jean.
      Profession: propriétaire, cultivateur, Grosbois-les-Tichey (Côte-d'Or).
      Domicile: Grosbois-les-Tichey (Côte-d'Or)
    - Procuration acte, recouvrement du prix de terres (2), Saint-Pierre-Montlimart, baupreau (49, 49) Belliere (la), salle-Aubry (la)., 7 avril 1851; MC/ET/XXI/992
      Nom, qualité: (M.) Argent de Deux-Fontaines D', Charles Alfred.
      Domicile: Paris (Paris) rue Rochechouart, 21.
      Nom, qualité: (M.) Argent de Deux-Fontaines D', Charles Marie.
      Profession: chef d'escadron (ancien).
      Domicile: Cloyes (Eure-et-Loir) chateau de Bouville.
    - Procuration acte, prise de possession de succession., 9 avril 1851; MC/ET/XXI/992
      Nom, qualité: (M.) Dumonteil, Antoine Francois Louis.
      Profession: charpentier (ouvrier), Paris.
      Domicile: Paris (Paris) avenue de Breteuil, 68.
      Nom, qualité: (M.) Dumonteil, Antoine.
      Relations: grand-père paternel de l'intervenant 1.
      Domicile: Paris (Paris) rue de la Bourdonnais, 5
    - Quittance, paiement de travaux de maçonnerie, 12992f, Paris (Paris) rue Rochechouart, 21., 10 avril 1851; MC/ET/XXI/992
      Nom, qualité: (M.) Melanger, Louis.
      Profession: entrepreneur de maconnerie, Montmartre (Paris).
      Domicile: Montmartre (Paris) rue Muler, 4.
      Nom, qualité: (M.) Papon, Auguste.
      Profession: charpentier, Paris.
      Domicile: Paris (Paris) rue de Bellefonds, 19.
      Nom, qualité: (M.) Normand, Jean Francois.
      Profession: couvreur, Paris.
      Domicile: Paris (Paris) rue des Nonandieres, 20.
      Intervenant 4, en première partie:
      Nom, qualité: (M.) Lebert, Joseph.
      Profession: menuisier, Paris.
      Intervenant 5, en première partie:
      Nom, qualité: (M.) Delom, Jean Baptiste.
      Profession: serrurier, Paris.
      Domicile: Paris (Paris) rue Montholon, 32.
      Intervenant 6, en première partie:
      Nom, qualité: (M.) Chelu, Francois.
      Profession: poelier fumiste, Paris.
      Domicile: Paris (Paris) rue Rochechouart, 25.
      Intervenant 7, en première partie:
      Nom, qualité: (M.) Alberty, Dominique.
      Profession: peintre en batiments, Paris.
      Intervenant 8, en première partie:
      Nom, qualité: (M.) Parpaix, Laurent.
      Profession: paveur, Paris.
      Domicile: Paris (Paris) rue Quincampoix, 34.
      Intervenant 9, en première partie:
      Nom, qualité: (M.) Mailhe, Jean Francois.
      Profession: entrepreneur de transport de terre et gravois, Paris.
      Intervenant 10, en première partie:
      Nom, qualité: (M.) Bigot, Sebastien Napoleon.
      Profession: marchand de bois de charpente, Paris.
      Intervenant 11, en deuxième partie:
      Nom, qualité: (Mme ou Mlle) Deherain, Aglae Marie Caroline.
      Relations: épouse de l'intervenant 12.
      Intervenant 12, indirect:
      Domicile: Paris (Paris) rue Rochechouart, 21
    - Mainlevée d'opposition, versement du comptoir national d'escompte., 10 avril 1851; MC/ET/XXI/992
      Nom, qualité: (M.) Telghuys, Henry Joseph Arnold.
      Profession: armateur, Anvers (belgique).
      Domicile: Anvers (belgique).
      Nom: Société La Californienne.
      Domicile: Paris (Paris) rue de Trevise, 39
    - Mariage., 11 avril 1851; MC/ET/XXI/992
      Nom, qualité: (M.) Chappuis, Charles Jean Nicolas.